【裁判字號】    95,抗,233
【裁判日期】    951228
【裁判案由】    本票裁定
【裁判全文】
臺灣板橋地方法院民事裁定               95年度抗字第233號
抗  告  人  乙○○
            甲○○○
相  對  人  國泰世華商業銀行股份有限公司
法定代理人  丙○○
抗告人因與相對人間本票裁定事件，對於中華民國95年11月20日
臺灣板橋地方法院95年度票字第15558 號裁定提起抗告，本院裁
定如下：
    主  文
抗告駁回。
抗告程序費用由抗告人連帶負擔。
    理  由
一、按本票執票人，依票據法第123 條規定，聲請法院裁定許可
    對發票人強制執行，係屬非訟事件，此項聲請之裁定及抗告
    法院之裁定，僅依非訟事件程序，以審查強制執行許可與否
    ，並無確定實體上法律關係存否之效力，如發票人就票據債
    務之存否有爭執時，應由發票人提起確認之訴，以資解決（
    最高法院57年台抗字第76號判例意旨參照）。次按本票如已
    載明免除作成拒絕證書，執票人聲請裁定准予強制執行，即
    毋庸提出已為付款提示之證據。苟發票人抗辯執票人未為提
    示，依票據法第124 條準用同法第95條但書之規定，即應由
    發票人負舉證之責（最高法院84年度台抗字第22號裁定意旨
    可參）。另按發票人得記載對於票據金額支付利息及其利率
    。利率未經載明時，定為年利六釐。利息自發票日起算。但
    有特約者，不在此限，票據法第28條定有明文，同法第124
    條規定本票準用之。
二、本件相對人主張：伊執有抗告人於民國94年2 月2 日所共同
    簽發以台北縣板橋市為付款地，票面金額新臺幣4,200,000
    元，未載到期日（視為見票即付）之本票1 紙，並免除作成
    拒絕證書，詎於95年8月2日提示未獲付款，迄尚有本金4,04
    7,437元，及自95年8月2日起算之利息未清償，爰票據法第
    123 條聲請就開未受清償之本金及利息裁定許可強制執行等
    情，已據提出本票1 紙為證，原裁定予以准許，即無不合。
    抗告意旨略以：相對人並未向抗告人提示付款，且原裁定亦
    未說明利息之起算日從何而來，又相對人自始並未向抗告人
    要求承兌，又何來遲延利息之起算等語。惟查相對人聲請自
    95年8月2日起算利息，就形式上為審查，並未逾法律規定範
    圍（即依票據法第124條準用同法第28條第3項規定，利息自
    發票日起算），縱抗告人對該利息之繳付金額及起算日有爭
    執，亦屬實體上之爭執，應由抗告人另行提起訴訟，以資解
    決，尚非本件非訟程序所得加以審究。又系爭本既已載明免
    除作成拒絕證書，抗告人主張相對人未提示請求付款，自應
    由抗告人舉證證明，然抗告人就此並未提出任何證據以實其
    說，此部分抗告理由亦非可採。綜上，抗告意旨求為廢棄原
    裁定，為無理由，應予駁回。
三、據上論結，本件抗告為無理由，依非訟事件法第46條、第21
    條第2 項，民事訴訟法第495 條之1 第1 項、第449 條第1
    項、第78條、第85條第2 項，裁定如主文。
中    華    民    國    95    年    12    月    28    日
                  民事第一庭審判長法  官  李世貴
                                  法  官  黃若美
                                  法  官  黃信滿
正本係照原本作成。如不服本裁定，僅得於收受本裁定正本送達
後10日內，以適用法規顯有錯誤為理由，向本院提出再抗告狀
，（須附繕本一份及繳納再抗告裁判費新台幣1,000元），經本
院許可後紿可再抗告。
中    華    民    國    95    年    12    月    28    日
                                  書記官  林月蓉


司法院資訊處製作；財團法人民間司法改革基金會備份。
